ACORDAO-COMPLETO-2378376

ACÓRDÃO DE RELAÇÃO

ACÓRDÃO DE RELAÇÃO 11651/2019 ATA 39/2019 - SEGUNDA CÂMARA

Acórdão 11651/2019-TCU-Segunda Câmara
	Os Ministros do Tribunal de Contas da União ACORDAM, por unanimidade, com fundamento nos arts. 1º, inciso V, e 39, inciso II, da Lei 8.443/1992, c/c os arts. 1º, inciso VIII, 143, inciso II, 259, inciso II, e 260, § 5º, do Regimento Interno/TCU e no art. 7º, inciso I, da Resolução/TCU 206/2007, em considerar prejudicada a apreciação do mérito dos atos de concessão de pensão civil a seguir relacionados, por perda de objeto, tendo em vista o exaurimento de seus efeitos financeiros antes do respectivo processamento por esta Corte, pelo falecimento dos beneficiários ou o advento do termo final das condições objetivas necessárias à manutenção do benefício, de acordo com os pareceres emitidos nos autos:	
1. Processo TC-Processo 012.042/2019-6 (PENSÃO CIVIL) 
	1.1. Interessados: Agostinho Rita de Castro (XXX.671.312-XX) ; Antonio Lemos da Silva (XXX.419.682-XX) ; Bittencourt Sampaio Elias de Aguiar Ferreira (XXX.124.402-XX) ; Claudio Somenzari (XXX.639.092-XX) ; Esron Penha de Menezes (XXX.122.742-XX) ; Francinetty Monge Chaves (XXX.501.622-XX) ; Hercilia Rose de Lima Lobato (XXX.437.472-XX) ; José Maria Amorim (XXX.258.682-XX) ; Kellen Ereira da Silva (XXX.074.342-XX) ; Lair Martins Ramos (XXX.095.267-XX) ; Leonardo Castro Novaes (XXX.002.502-XX) ; Lilian Paula Mendes de Oliveira (XXX.282.152-XX) ; Marcos Maciel da Silva Matos (XXX.621.042-XX) ; Maria Pereira Paixao (XXX.149.442-XX) ; Odamarina Vieira Pontes (XXX.561.762-XX) ; Olivio Gonçalves Niza (XXX.080.999-XX) ; Paulo Marcelo Lima Melo (XXX.865.142-XX) ; Terezinha Carvalho de Azevedo (XXX.198.802-XX) ; Terezinha Salazar Castro (XXX.364.152-XX) ; Waldemar da Silva (XXX.227.732-XX) .
	1.2. Órgão/Entidade: Superintendência de Administração do Ministério do Planejamento, Orçamento e Gestão em Rondônia – Samp/RO.
	1.3. Relator: Ministro-Substituto Marcos Bemquerer Costa.
	1.4. Representante do Ministério Público: Procuradora-Geral Cristina Machado da Costa e Silva.
	1.5. Unidade Técnica: Secretaria de Fiscalização de Pessoal (Sefip) .
	1.6. Representação legal: não há.
	1.7. Determinações/Recomendações/Orientações: não há.

Segunda Câmara

Superintendência de Administração do Ministério do Planejamento, Orçamento e Gestão em Rondônia - Samp/RO.

Agostinho Rita de Castro (XXX.671.312-XX); Antonio Lemos da Silva (XXX.419.682-XX); Bittencourt Sampaio Elias de Aguiar Ferreira (XXX.124.402-XX); Claudio Somenzari (XXX.639.092-XX); Esron Penha de Menezes (XXX.122.742-XX); Francinetty Monge Chaves (XXX.501.622-XX); Hercilia Rose de Lima Lobato (XXX.437.472-XX); José Maria Amorim (XXX.258.682-XX); Kellen Ereira da Silva (XXX.074.342-XX); Lair Martins Ramos (XXX.095.267-XX); Leonardo Castro Novaes (XXX.002.502-XX); Lilian Paula Mendes de Oliveira (XXX.282.152-XX); Marcos Maciel da Silva Matos (XXX.621.042-XX); Maria Pereira Paixao (XXX.149.442-XX); Odamarina Vieira Pontes (XXX.561.762-XX); Olivio Gonçalves Niza (XXX.080.999-XX); Paulo Marcelo Lima Melo (XXX.865.142-XX); Terezinha Carvalho de Azevedo (XXX.198.802-XX); Terezinha Salazar Castro (XXX.364.152-XX); Waldemar da Silva (XXX.227.732-XX).

MARCOS BEMQUERER

não há.

PENSÃO CIVIL (PCIV)

Secretaria de Fiscalização de Pessoal (Sefip).